【裁判字號】    90,毒抗,21
【裁判日期】    900205
【裁判案由】    觀察、勒戒
【裁判全文】
臺灣高等法院臺南分院刑事裁定                九十年度毒抗字第二一號      Ｇ
      抗  告  人
      即  被  告  甲  ○  ○
右列抗告人因觀察、勒戒案件，不服臺灣臺南地方法院中華民國八十九年十二月二十
三日裁定（八十九年度毒偵字第二九八七、八十九年度聲觀字第一六九八號）提起抗
告，本院裁定如左：
      主      文
抗告駁回。
      理      由
一、本件抗告意旨略以：抗告人甲○○因患有長期咳嗽症及偏頭痛已久，長期服用愛
    斯咳朗糖衣錠控制病情，致採尿檢驗呈陽性反應，事後始知該膠囊內有嗎啡成分
    ，並否認有吸食毒品，應請併查該咳嗽膠囊成分是否確有陽性反應之物體送驗，
    爰請為撤銷原裁定云云。
二、原裁定以：被告甲○○於民國八十九年九月二十四日起回溯二十四小時內，在不
    詳地點非法施用第二級毒品安非他命，為警於八九年九月二十四日在台南市○○
    ○路六十五號ＲＸＸ─ＰＵＢ店內查獲，被告雖否認施用，然查被告為警查獲時
    ，當場採集其尿送請檢驗，呈安非他命陽性反應，有台南市衛生局出具之尿液檢
    驗報告書附卷可稽，被告施用第二級毒品之犯行，堪以認定，爰依毒品危害防制
    條例第二十條第一項及觀察勒戒處分執行條例第三條第一項規定，聲請裁定將被
    告送勒戒處所觀察、勒戒。
三、抗告人抗告意旨雖以其因長期服用咳嗽膠囊致檢驗呈安非他命陽性反應云云。然
    查抗告人為警查獲時於警訊時並未如此抗辯，其自稱沒有服用藥物之習慣（見八
    十九年九月二十四日之警訊筆錄），而經警採集抗告人尿液送驗，經台南市衛生
    局以免疫法及ＴＯＸＩ－ＬＡＢ法（即快速薄層層析法）檢驗被告尿液，結果為
    嗎啡陰性反應，安非他命類部分陽性反應，有該局八十九年十月六日（煙）南市
    衛驗字第八九○九三六號檢驗成績書一件附於警卷可稽。次查抗告人於抗告狀內
    所言之咳嗽膠囊內係有嗎啡成分，惟右揭檢驗報告書明載並無嗎啡反應，而係安
    非他命反應，且抗告人並未提出任何事證，以證明渠確有服用此種成藥之事實，
    亦未提出其所服用之成藥，確係另有安非他命成份之證明，是抗告人之抗辯，即
    屬無據。況「安非他命」經行政院衛生署於七十九年十月九日以七九、十、九衛
    署藥字第九○四一四二號公告列入麻醉藥品管理條例第二條第四款所定「化學合
    成類麻醉藥品」管理，並禁止於醫療上使用及非法販賣、持有、施打、吸用。縱
    抗告人所辯其確有服用成藥之事實，然該成藥既經衛生署核准製造出售，應有標
    示其成份，且安非他命既不得作為醫療之用，應無安非他命之成份，益足證抗告
    人前開所辯，顯係事後卸責之詞。
四、綜上所述，原審法院依犯毒品危害防制條例第十條之罪者，應先將被告送勒戒處
    所觀察、勒戒，因而依同條例第二十條第一項規定裁定將抗告人送勒戒處所觀察
    、勒戒，本院經核應無不合。是本件抗告人任意指摘原裁定不當，為無理由，應
    予駁回。
五、據上論斷，應依刑事訴訟法第四百十二條，裁定如主文。
中    華    民    國      九十      年      二      月        五        日
                                  臺灣高等法院臺南分院刑事第四庭
                                      審判長法官  徐    財    福
                                            法官  蔡    崇    義
                                            法官  宋    明    蒼
右正本證明與原本無異。
不得再抗告。
                                      法院書記官  余    素    美
中    華    民    國      九十      年      二      月        六        日


司法院資訊處製作；財團法人民間司法改革基金會備份。
